【裁判字號】    90,自,26
【裁判日期】    900628
【裁判案由】    妨害公務等
【裁判全文】
臺灣屏東地方法院刑事判決                              九十年度自字第二六號
    自  訴  人  乙○○
    代  理  人  丙○○
    被告  甲○○
右列被告因妨害公務等案件，經自訴人提起自訴及檢察官就同一事實移送併辦（九十
年度偵字第一七二一號），本院判決如左：
     主  文
甲○○犯刑法第三百五十六條之罪，處拘役伍拾日，如易科罰金，以參佰元折算壹日
。
     事  實
緣甲○○積欠乙○○借款新臺幣二十二萬五千元未還，嗣乙○○聲請強制執行，經本
院民事執行處書記官唐明煌、執達員洪明和，於民國八十九年十二月二十九日，在屏
東縣麟洛鄉○○村○○路興農巷二號甲○○住處，將封條張貼於甲○○所有之車號Ｓ
三─二四九三號自用小客車上而查封之，並交由甲○○保管。詎甲○○明知其為強制
執行之債務人，亦知上開車輛業已查封，其上封條不得任意除去，竟意圖損害乙○○
之債權，基於妨害公務之犯意，於九十年二月二十日左右，將上開車輛上之封條除去
後，移交其他債權人抵償債務而處分之。
     理  由
一、訊據被告坦承於查封後將車輛移交他人抵償債務之事實，惟否認有除去封條之事
    實，辯稱：伊不知有貼封條，亦未除去封條云云。惟查，前揭事實業據自訴代理
    人丙○○指訴綦詳。而被告所有車號Ｓ三─二四九三號自用小客車，於前揭時、
    地經張貼封條而查封之事實，亦據證人即本院民事執行處書記官唐明煌及執達員
    洪明和結證無誤。相關執行程序，均經本院調取本院八十九年度執字第一四八六
    二號邱菊枝清償借款民事執行卷宗審閱無訛。茲被告既於查封當時在場，並立據
    保管查封之車輛，所辯不知情云云，顯為卸責之詞，委無可採，本件事證明確，
    犯行洵堪認定，應予依法論科。
二、核被告所為，係犯刑法第一百三十九條之除去查封標示罪及第三百五十六條之損
    害債權罪。所犯上開二罪，犯意連貫，有方法結果之直接密切關係，為牽連犯，
    應從一重之損害債權罪處斷。爰審酌被告素行，犯罪之動機、手段、目的，犯後
    態度，所造成之損害等一切情狀，量處如主文所示之刑，並諭知易科罰金之折算
    標準，以資儆懲。
據上論斷，應依刑法第一百三十九條、第三百五十六條、第五十五條、第四十一條第
一項，罰金罰鍰提高標準條例第一條前段、第二條，判決如主文。
中      華      民      國      九十    年      六      月    二十八    日
                                          法  官  蔡憲德
右正本證明與原本無異。
對於本判決如有不服應於收受送達後十日內向本院提出上訴書狀上訴於台灣高等法院
高雄分院並按他造當事人之人數附具繕本。
                                          書記官  林鴻仁
中      華      民      國      九十      年      六      月   二十八  日
附錄本案論罪科刑法條
刑法第三百五十六條
債務人於將受強制執行之際，意圖損害債權人之債權，而毀壞、處分或隱匿其財產者
，處二年以下有期徒刑、拘役或五百元以下罰金。
刑法第一百三十九條
損壞、除去或污穢公務員所施之封印或查封之標示，或為違背其效力之行為者，處一
年以下有期徒刑、拘役或三百元以下罰金。


司法院資訊處製作；財團法人民間司法改革基金會備份。
